# 请教陈版，银行定期存单被质押

提问人：SS1111 时间：2023-03-17 13:40:32
背景：公司 20 年办理了一年期的定期存单 1 个亿，（实际情况是银行要求如果想在银行这办下贷款，那就得先办个定期存单，然后用定期存单质押，银行再给放贷款）；请教陈老师， 1 、假如定期存单不存在质押情形，因公司持有到期获取定期利息的动机很小，会有临时变现的资金考虑，可赎回存款，利息按活期计算，这种情形下，理解是可以作为现金及现金等价物的，可以在期末不计提利息，相应本金存取和利息收取的现金流属于经营活动，这个理解是否正确？
2 、目前定期存单被用于贷款质押了，企业无法临时变现了，这种情况下就不符合现金及现金等价物定义了，核算定期存款的会计科目是否仍然可以在其他货币资金科目核算？ 是否可以按照固定利率计提利息，计提利息使用的会计科目是财务费用还是投资收益？此时把受限的定期存款相应本金存取和利息收取的现金流属于投资活动，这个理解是否正确？

回答人：chenyiwei
1 、是。但如果定期存款作为现金及现金等价物的，则其本金存取不会产生现金流。
2 、被质押的定期存款仍可在“其他货币资金”科目核算。可以按照固定利率计息，计提利息所属科目应为投资收益（实务中也有计入财务费用的）。此时把受限的定期存款相应本金存取和利息收取的现金流属于投资活动。